【裁判字號】    95,上易,60
【裁判日期】    950608
【裁判案由】    竊盜
【裁判全文】
臺灣高等法院臺中分院刑事判決          95年度上易字第60號
上  訴  人
即  被  告  丁○○
上列上訴人因竊盜案件，不服臺灣臺中地方法院94年度易字第17
03號中華民國94年11月30日第一審判決（起訴案號：臺灣臺中地
方法院檢察署94年度偵字第10980號 ），提起上訴，本院判決如
下：
        主  文
原判決撤銷。
丁○○連續攜帶兇器、毀越安全設備竊盜，累犯，處有期徒刑壹
年。
        事   實
一、丁○○曾於民國 (下同)91 年間，因竊盜案件經臺灣苗栗地
    方法院判處有期徒刑3月確定，於92年12月5日易科罰金執行
    完畢。仍不知悔改，竟意圖為自己不法之所有，並基於概括
    犯意，連續為下列竊盜犯行：
  94年5月27日凌晨2時許，在臺中縣大肚鄉○○路○段470巷62
    之2 號己○○經營之「易珍早餐店」，先行以客觀上足以對
    人之生命、身體造成威脅之不明器械 (未扣案 )剪斷該房屋
    後面之安全設備鋁窗之鋁條2 根，再自該鋁窗爬進屋內，侵
    入未有人居住之該早餐店內 (侵入建築物未據告訴 )，竊取
    該店內之硬幣約新台幣（下同）八百元，得手後供己花用。
  同年6月5日凌晨1 時許，在臺中縣大肚鄉○○路○道國中前
    即丙○○經營之「千香飲食廣場」，徒手拉開該房屋之安全
    設備即鐵窗之鋁條 (尚未達毀損之程度 )，再侵入未有人居
    住之該飲食店內 (侵入建築物未據告訴 )，竊取該店內之一
    元硬幣約六百多元，得手後供己花用。
  同年6月7日凌晨1時40 分許，持用不詳器具 (無證據足認有
    殺傷力)，在台中縣大肚鄉○○路○段373 號前，發現乙○○
    所有車牌號碼BU─2140號自小貨車停放路旁，意圖竊取其內
    財物而著手開啟駕駛座旁之車門鎖時，為乙○○發覺有異而
    自住宅鐵捲門孔蓋往外查看，始未得逞而逃逸，現場遺留丁○○所有之車牌號碼NNX─482號重型機車1 部。嗣為警員依
    據乙○○報案而清查上開遺留現場之機車，查出該機車之車
    主為丁○○，再循線追查至臺中縣大肚鄉營埔村即丁○○住
    處附近堤岸道路旁，發現戊○○所有之上開腳踏車遭棄置該
    處，並依丁○○之供述，在上開機車置物箱內起出現金 (硬
    幣)596 元，而查悉上情。
二、案經台中縣警察局烏日分局報請臺灣臺中地方法院檢察署檢
    察官偵查起訴。
    理  由
一、訊據被告丁○○雖矢口否認犯上開罪行，辯稱：警訊時警員
    對伊施脅迫，如伊不承認要帶伊去大肚溪丟下，伊在檢察官
    偵訊時承認其中三件，係檢察官要伊承認，給伊緩起訴，但
    事後卻收到檢察官之起訴書，伊認為檢察官不守信用，實際
    上伊並無起訴書所指之竊盜行為，指紋是當天在現場碰巧碰
    到的云云。惟查：
(一)、上開犯罪事實業據被告於警訊時坦承不諱，嗣被告於偵查中
    亦坦承為事實欄一之、之犯行，核與證人即被害人己○○、丙○○、乙○○三人於原審及本院審理時證述情節相符
    ，並有照片二十五張及被害人丙○○簽署之贓物認領保管單
    在卷可參。經本院履勘警訊錄音並無警員對被告脅迫之情事
    ，有勘驗筆錄在卷可按，被告就所辯檢察官要伊承認，給伊
    緩起訴部分亦未能提出證據供調查，況被告僅承認其中三件
    ，尚難遽加採信。
(二)、證人己○○於原審證述：當日早上約五點半的時候要去開門
    營業，發現鐵門沒有關好，要往上推也推不上去，因為裡面
    的鎖被破壞，應該是從裡面破壞，打開燈發現窗戶的鋁條兩
    條被破壞，依破壞的痕跡應該是先用器材剪過，於六點報案
    ，警察約在八點來採指紋，之後我當天早上就請師傳修復，
    用鐵皮將窗戶封死，窗戶被破壞的洞我自已的身材進入沒有
    問題，我自己有試等語，於本院審理時證述：因為我們沒有
    住那邊，當天我就請師傅封起來，所以沒有辦法測試可否自
    破壞的窗戶進入，丟掉的是一些、一元、五元、十元的硬幣
    ，總共約八百元至壹仟元，硬幣的數額一元、五元、十元大
    約是平均的，警察第一次帶他來勘驗現場，我們還沒有到，
    警察與被告先到，警察告訴我說他有問被告，是由何處進入
    ，被告告訴警察說由後面繞過來，爬窗進入的，等我來的時
    候，我打開鐵門，警察就指著後窗問是這邊嗎，被告回答說
    是等語。經警察在證己○○所有上開早餐店後面鋁窗鋁條上
    採集一枚清晰指紋，送請內政部警政署刑事警察局比對結果
    ，認與該局檔存被告指紋卡之右食指指紋相符，有該局94
    年6月9日刑紋字第0940087706號鑑驗書可憑，被告雖辯稱：
    該枚指紋係其於94年6月7日被帶往現場查證時碰觸遺留，然
    前揭指紋採集之時間為竊案發生當日即94年5月27日，並非
    被告於94年6月7日為警帶往現場查證始採取，業據證人即台
    中縣警察局烏日分局偵查員朱基富於原審結證明確，且有前
    揭指紋鑑驗書記載台中縣警察局烏日分局送鑑日期為94年5
    月30日可按，一般購買早點之顧客，衡情當不致遺留指紋於
    該處之理，被告若非於94年5月27日當日自該早餐店屋後破
    壞鋁窗鋁條後侵入行竊，豈會在該處鋁窗鋁條遺留指紋。又
    被破壞之鋁窗業經以鐵皮自外面封死無法勘驗被告是否得自
    該處進入，然經本院事後前往履勘發覺鋁窗破壞情形為寬約
    二十九公分、高約四十三公分、對角長約五十二公分，被告
    之頭徑約十五公分、肩寬約四十公分，被告尚非不得自破壞
    處侵入。
(三)、被害人丙○○於原審時證述：當天早上我要去開店營業的時
    候，發現．．．我的窗戶被拉開三根鋁條，櫃台很凌亂，因
    為只丟一些硬幣，就沒有報警，後來我自己用手將鋁條復原
    等語，於本院審理時證稱：千香飲食廣場確實在九十四年六
    月五日清晨曾經失竊，但詳細時間不清楚，我沒有住在那裡
    ，丟掉的都是一元的硬幣，因為之前我有失竊過，如果沒有
    偷到錢，小偷會大便在裡面，所以我放些零錢在裡面，這次
    也有拉在廁所，小偷把窗戶鋁管（中空）拉開三根折彎起來
    成90度（補充一拉就拉開了），然後鑽進去，但如何鑽進去
    的，我不知道，自該處應該可以進入，偷後就從門出去，以
    前也有被偷過一次，所以我就放一些硬幣，我沒有報案，警
    察帶他來的時候，被告還有向我道歉，並稱要賺錢還我，我
    沒有告訴他錢放在哪裡，他自己還指出錢放桌上的盒子及櫃
    子的第二格二個地方等語。並經警在被告所有上開機車置物
    箱內起獲硬幣596元 (1元硬幣591枚、5元硬幣1枚)為證。參
    以本案係警員依被告在警局之供述，帶同被告前往證人丙○○經營之飲食店查證，始經證人丙○○證實上開案發時間確
    有失竊情事。再證人丙○○於案發當日失竊者均為一元硬幣
    ，而在被告所有機車置物箱內起獲者復為591個1元硬幣、1
    個5元硬幣，被告既非一般小型營業之攤商，在客觀上應無
    對1元硬幣有大量需求之可能，且近600元之1元硬幣亦有相
    當之重量，依常情一般人不可能任意放在機車置物箱內，故
    上開起獲之596元硬幣應為被告自被害人丙○○之飲食店內
    竊取所得。
(四)、證人乙○○於原審證述：我不認識被告，與被告沒有糾紛，
    我在家裡樓上聽到有人在開我車門的聲音，．．．立刻打電
    話報警，警員來的時候，我就告訴警員現場留有一台機車，
    機車車主有嫌疑，後來調解的時候被告有出面，被告的叔叔
    拿新的汽車鎖來幫我更新等語，於本院證述：我女兒聽到有
    人偷車，因我家有二支電話，我女兒就打電話告訴我有人在
    偷車，我起來後，看到被告走向我的舊房子，機車停在路邊
    ，我的車鎖被破壞，不知被告用何物破壞，鑰匙插的進去，
    但打不開，沒有鑰匙斷在裡面，我不認識被告，我開車也不
    會開很快等語。並經警查獲被告遺留現場之上開機車，被告
    既自承確有毀損證人乙○○所有小貨車車門鎖之行為，嗣並
    與證人乙○○和解，有台中縣大肚鄉調解委員會調解書影本
    乙件足憑，被告在原審法院審理時辯稱當時喝酒，認錯車子
    云云，然被告企圖行竊時間為深夜凌晨時段，被告當時既已
    騎乘上開機車，並置放在證人乙○○住處附近，該處並非可
    供一般公眾使用之停車場所，豈有在私人住宅門前認錯車子
    之可能，且被告果真酒後尋找其車輛，應無破壞車門鎖之必
    要，於證人乙○○發覺查看時，何不當面向證人乙○○詢問
    清楚，反而匆忙離去，卻將其所有之機車遺留現場而未騎走
    ？被告於本院審理時改稱：因證人乙○○開車很惡劣，某日
    我要買水，他轉彎轉大彎，我差點倒下，我轉頭看他，他完
    全沒有下來，我只是拿一支鑰匙要把鑰匙折斷等語與上述原
    審所稱不合，況實際上並無鑰匙斷在裡面 (見上開證人乙○○之證述)。
(五)、綜上所述，被告所辯顯係脫卸之詞，不足採信，本件事證明
    確，被告犯行應堪認定。至被告於原審時聲請勘驗94年6月7
    日大肚分駐所大門之監視錄影帶內容，然大門監視錄影帶至
    多僅能證明何人曾經於何時進出或經過該處，對被告是否成
    立本案之竊盜罪，顯然無關，爰不予勘驗，併予敘明。
二、按刑法第三百二十一條條第一項第三款之攜帶兇器竊盜罪，
    係以行為人攜帶兇器竊盜為其加重條件，此所謂兇器，其種
    類並無限制，凡客觀上足對人之生命、身體、安全構成威脅
    ，具有危險性之兇器均屬之，且祇須行竊時攜帶此種具有危
    險性之兇器為已足，並不以攜帶之初有行兇之意圖為必要。
    螺絲起子為足以殺傷人生命、身體之器械，顯為具有危險性
    之兇器 (最高法院七十九年台上字第五二五三號判例參照)
    。上開犯罪事實一之部分之鐵窗係遭不明器械剪斷，已據
    證人即被害人己○○於原審法院審理時證述綦詳，並有卷附
    該鋁窗遭破壞之照片可參，而該不明器械既能剪斷鋁製之欄
    杆，必然相當鋒利，在客觀上顯足以對人之生命、身體、安
    全構成威脅，而具有危險性，自屬兇器。核被告所為事實一
    之部分係犯刑法第三百二十一條第一項第二、三款之攜帶
    兇器、毀越安全設備竊盜罪，事實一之部分係犯刑法第三
    百二十一條第第一項第二款之踰越安全設備竊盜罪，事實一
    之部分係犯刑法第三百二十條第二項、第一項之竊盜未遂
    罪，被告先後三次竊盜，所為時間緊接，犯構成要件相同之
    罪，顯係基於概括之犯意反覆為之，為連續犯，依刑法第五
    十六條規定從一重之事實欄一之部分論以一罪，並加重其
    刑。並無證據足認被告為事實欄一之、部分之犯行時攜
    帶扣案之螺絲起子，公訴人認此部分被告係攜帶兇器為之，
    尚有未洽。又被告曾於九十一年間，因竊盜案件經臺灣苗栗
    地方法院判處有期徒刑三月確定，於九十二年十二月五日易
    科罰金執行完畢，有臺灣高等法院被告前案紀錄表可稽，其
    於受有期徒刑之執行完畢後，五年以內再犯本件有期徒刑以
    上之罪，為累犯，應依刑法第四十七條規定遞加其刑。原審
    予以論罪科刑固非無見，惟查被告竊取戊○○之腳踏車並不
    構成竊盜罪，原審認被告犯刑法第三百二十條第一項之竊盜
    罪，尚有未洽，另並無證據足認被告為事實欄一之、部
    分之犯行時攜帶扣案之螺絲起子如上述，原審認被告持扣案
    之螺絲起子犯案，再原審既從事實欄一一次論科，主文卻
    未諭知毀越安全設備竊盜，亦均有未洽，被告上訴否認犯罪
    雖無理由，然原審判決既有如上未當之處，應由本院將其撤
    銷改判。爰審酌被告年輕力壯，不思進取，竟貪圖小利，先
    後三次行竊，對社會治安所生危害非輕及其犯罪後之態度，
    嗣後業與乙○○和解等一切情狀，量處如主文第二項所示之
    刑。扣案之螺絲起子一支，被告否認曾以之犯案，並無證據
    足認係供被告犯罪使用 (扣案之螺絲起子一支經本院當庭勘
    驗並不能供開啟毀壞車門鎖使用)或預備用之物，爰不予宣
    告沒收。
三、公訴意旨另以：被告丁○○於九十四年6月7日凌晨2時10 分
    許，竊取乙○○所有上述自用小貨車未得手逃逸時，行經台
    中縣大肚鄉○○路○段388號戊○○住處附近空地，發現戊○○所有之腳踏車1部未上鎖停放該處，竟以徒手方式竊取之
    ，充為代步工具使用，因認被告此部分另犯有刑法第三百二
    十條第一項之竊盜罪嫌。按犯罪事實應依證據認定之，無證
    據不得認定犯罪事實，刑事訴訟法第一百五十四條第二項定
    有明文，訊據被告堅決否認此部分罪行，辯稱：伊媽媽住處
    距該處約幾分鐘，不須偷腳踏車等語，經查公訴人認被告犯
    此部分竊盜罪行係以被告於警訊中之人供述為據，然查被告
    於警訊中供稱於上述時地竊取系爭腳踏車供為逃離現場之代
    步工具，於途中即丟棄在住處附近之大肚鄉○○村○○道路
    旁等語，據上開供述，被告顯無不法所有之意圖，所為與竊
    盜罪之要件不合，因此部分與上開判罪部分有連續犯之裁判
    上一罪之關係，爰不另為無罪之諭知。
四、被告經合法傳喚無正當之理由不到庭，爰不待其陳述逕行判
    決。
五、據上論斷，應依刑事訴訟法第三百六十九條第一項前段、第
    三百七十一條、第三百六十四條、第二百九十九條第一項前
    段、刑法第三百二十一條第一項第二款、第三款、第五十六
    條、第四十七條，決如主文。
本案經檢察官甲○○到庭執行職務。
中    華    民    國    95    年    6    月   8       日
            刑事第九庭  審判長法  官  陳  筱  珮
                              法  官  余  仕  明
                              法  官  康  應  龍
上列正本證明與原本無異。
不得上訴。
                              書記官  姚  錫  鈞
中    華    民    國    95    年    6    月  12       日
                                                      Ａ


司法院資訊處製作；財團法人民間司法改革基金會備份。
